portugues.aff
#---------------------------------------------
# para já ponho só excepc,ões muito frequentes
# erir ZY, uir K, ear ZY, air K, arar ZY, uzir ZY, por K, fazer K, dizer
# [^\-] é posto para evitar a gerac,ão de hipóteses parvas
flag *X:                # "CAT=v,T=inf" # deve ser posta nos verbos regulares
[^\-] A R   >  -AR,O       # "P=1,N=s,T=p"
A R         >  -R,S        # "P=2,N=s,T=p"
[^\-] A R   >  -AR,A       # "P=3,N=s,T=p"
A R         >  -R,MOS      # "P=1,N=p,T=p"
A R         >  -R,IS       # "P=2,N=p,T=p"
A R         >  -R,M        # "P=3,N=p,T=p"
[^CGÇ] A R  >  -AR,E       # "P=1_3,N=s,T=pc"
C A R       >  -CAR,QUE    # "P=1_3,N=s,T=pc"
G A R       >  -GAR,GUE    # "P=1_3,N=s,T=pc"
Ç A R       >  -ÇAR,CE     # "P=1_3,N=s,T=pc"
[^CGÇ] A R  >  -AR,ES      # "P=2,N=s,T=pc"
C A R       >  -CAR,QUES   # "P=2,N=s,T=pc"
G A R       >  -GAR,GUES   # "P=2,N=s,T=pc"
Ç A R       >  -ÇAR,CES    # "P=2,N=s,T=pc"
[^CGÇ] A R  >  -AR,EMOS    # "P=1,N=p,T=pc"
C A R       >  -CAR,QUEMOS # "P=1,N=p,T=pc"
G A R       >  -GAR,GUEMOS # "P=1,N=p,T=pc"
Ç A R       >  -ÇAR,CEMOS  # "P=1,N=p,T=pc"
[^CGÇ] A R  >  -AR,EIS     # "P=2,N=p,T=pc"
C A R       >  -CAR,QUEIS  # "P=2,N=p,T=pc"
G A R       >  -GAR,GUEIS  # "P=2,N=p,T=pc"
Ç A R       >  -ÇAR,CEIS   # "P=2,N=p,T=pc"
[^CGÇ] A R  >  -AR,EM      # "P=3,N=p,T=pc"
C A R       >  -CAR,QUEM   # "P=3,N=p,T=pc"
G A R       >  -GAR,GUEM   # "P=3,N=p,T=pc"
Ç A R       >  -ÇAR,CEM    # "P=3,N=p,T=pc"
A R         >  -R,I        # "P=2,N=p,T=i" 
[^CUG\-] E R >  -ER,O      # "P=1,N=s,T=p"
C E R       >  -CER,ÇO     # "P=1,N=s,T=p"
G E R       >  -GER,JO     # "P=1,N=s,T=p"
G U E R     >  -GUER,GO    # "P=1,N=s,T=p"
E R         >  -R,S        # "P=2,N=s,T=p"
E R         >  -ER,E       # "P=3,N=s,T=p"
E R         >  -R,MOS      # "P=1,N=p,T=p"
E R         >  -R,IS       # "P=2,N=p,T=p"
E R         >  -R,M        # "P=3,N=p,T=p"
[^CUG\-] E R >  -ER,A      # "P=1_3,N=s,T=pc"
C E R       >  -CER,ÇA     # "P=1_3,N=s,T=pc"
G E R       >  -GER,JA     # "P=1_3,N=s,T=pc"
G U E R     >  -GUER,GA    # "P=1_3,N=s,T=pc"
[^CUG] E R  >  -ER,AS      # "P=2,N=s,T=pc"
C E R       >  -CER,ÇAS    # "P=2,N=s,T=pc"
G E R       >  -GER,JAS    # "P=2,N=s,T=pc"
G U E R     >  -GUER,GAS   # "P=2,N=s,T=pc"
[^CUG] E R  >  -ER,AMOS    # "P=1,N=p,T=pc"
C E R       >  -CER,ÇAMOS  # "P=1,N=p,T=pc"
G E R       >  -GER,JAMOS  # "P=1,N=p,T=pc"
G U E R     >  -GUER,GAMOS # "P=1,N=p,T=pc"
[^CUG] E R  >  -ER,AIS     # "P=2,N=p,T=pc"
C E R       >  -CER,ÇAIS   # "P=2,N=p,T=pc"
G E R       >  -GER,JAIS   # "P=2,N=p,T=pc"
G U E R     >  -GUER,GAIS  # "P=2,N=p,T=pc"
[^CUG] E R  >  -ER,AM      # "P=3,N=p,T=pc"
C E R       >  -CER,ÇAM    # "P=3,N=p,T=pc"
G E R       >  -GER,JAM    # "P=3,N=p,T=pc"
G U E R     >  -GUER,GAM   # "P=3,N=p,T=pc"
E R         >  -R,I        # "P=2,N=p,T=i" 
[^CUG\-] I R >  -IR,O      # "P=1,N=s,T=p"
C I R       >  -CIR,ÇO     # "P=1,N=s,T=p"
G I R       >  -GIR,JO     # "P=1,N=s,T=p"
Q U I R     >  -QUIR,CO    # "P=1,N=s,T=p"
G U I R     >  -UIR,O      # "P=1,N=s,T=p"
I R         >  -IR,ES      # "P=2,N=s,T=p"
I R         >  -IR,E       # "P=3,N=s,T=p"
I R         >  -R,MOS      # "P=1,N=p,T=p"
I R         >  -R,S        # "P=2,N=p,T=p"
I R         >  -IR,EM      # "P=3,N=p,T=p"
[^CUG\-] I R >  -IR,A      # "P=1_3,N=s,T=pc"
C I R      >  -CIR,ÇA     # "P=1_3,N=s,T=pc"
G I R      >  -GIR,JA     # "P=1_3,N=s,T=pc"
Q U I R    >  -QUIR,CA    # "P=1_3,N=s,T=pc"
G U I R    >  -UIR,A      # "P=1_3,N=s,T=pc"
[^CUG] I R >  -IR,AS      # "P=2,N=s,T=pc"
C I R      >  -CIR,ÇAS    # "P=2,N=s,T=pc"
G I R      >  -GIR,JAS    # "P=2,N=s,T=pc"
Q U I R    >  -QUIR,CAS   # "P=2,N=s,T=pc"
G U I R    >  -UIR,AS     # "P=2,N=s,T=pc"
[^CUG] I R >  -IR,AMOS    # "P=1,N=p,T=pc"
C I R      >  -CIR,ÇAMOS  # "P=1,N=p,T=pc"
G I R      >  -GIR,JAMOS  # "P=1,N=p,T=pc"
Q U I R    >  -QUIR,CAMOS # "P=1,N=p,T=pc"
G U I R    >  -UIR,AMOS   # "P=1,N=p,T=pc"
[^CUG] I R >  -IR,AIS     # "P=2,N=p,T=pc"
C I R      >  -CIR,ÇAIS   # "P=2,N=p,T=pc"
G I R      >  -GIR,JAIS   # "P=2,N=p,T=pc"
Q U I R    >  -QUIR,CAIS  # "P=2,N=p,T=pc"
G U I R    >  -UIR,AIS    # "P=2,N=p,T=pc"
[^CUG] I R >  -IR,AM      # "P=3,N=p,T=pc"
C I R      >  -CIR,ÇAM    # "P=3,N=p,T=pc"
G I R      >  -GIR,JAM    # "P=3,N=p,T=pc"
Q U I R    >  -QUIR,CAM   # "P=3,N=p,T=pc"
G U I R    >  -UIR,AM     # "P=3,N=p,T=pc"
A R > -AR,Á
E R > -ER,Ê
